臺灣屏東地方法院民事裁定　　　　　　 100年度事聲字第32號
異　議　人　元大商業銀行股份有限公司
法定代理人　顏慶章
代　理　人　鍾世維
相　對　人　杜志峰
代　理　人　陳魁元律師
上列債權人因不服本院司法事務官於民國100 年6 月30日所為99
年司執消債更字第94 號裁定，聲明異議，本院裁定如下：
    主  文
異議駁回。
    理  由
一、按當事人對於司法事務官處理事件所為之終局處分，得於處
    分送達後10日之不變期間內，以書狀向司法事務官提出異議
    。但支付命令之異議仍適用第518 條及第519 條之規定。司
    法事務官認前項異議有理由時，應另為適當之處分；認異議
    為無理由者，應送請法院裁定之。法院認第1 項之異議為有
    理由時，應為適當之裁定；認異議為無理由者，應以裁定駁
    回之。前項裁定，應敘明理由，並送達於當事人，民事訴訟
    法第240 條之4 定有明文。次按債務人有薪資、執行業務所
    得或其他固定收入，法院認更生方案之條件公允者，得不經
    債權人會議可決，逕依債務人之聲請或依職權以裁定認可更
    生方案；法院為認可之裁定時，因更生方案履行之必要，對
    於債務人在未依更生條件全部履行完畢前之生活程度，得為
    相當之限制，消費者債務清理條例第64條第1 項、第62條第
    2 項分別定有明文。
二、異議意旨略以：(一)更生方案中以45,720元為債務人每月收入
    ，扣除代扣伙食費、健保費、退撫費等計5,236 元後，每月
    實際收入為40,484元，計算更生方案中清償金額，但未列每
    年可得之考績及年終獎金為收入，且債務人在部隊中每月已
    代扣伙食費、健保費等，債務人之償債能力應可再提高。(二)
    債務人於民國99年10月18日經裁定准予更生起，債權人未能
    依約計息，已蒙受相當損失，債務人因更生後，毋庸償還債
    務，應累積一定數額之積極財產，故應提撥全部或一部份數
    額之積極財產，增加清償金額，以減少債權人之損失。為維
    護債權人利益，爰依法聲明異議等語
三、經查，債務人於軍中任職，月薪45,720元，扣除代扣伙食費
    、健保費、退撫費等計5,236 元後，每月實際收入為40,484
    元，業據其提出薪資單等在卷足憑，堪信為真。又受債務人
    扶養之人，為債務人之母，有戶籍謄本一份在卷可稽，扣除
    扶養費每月6,833 元及更生方案每月還款23,800元，僅餘9,
    851 元供作債務人生活費用支出，參以100 年度臺灣省低收
    入戶最低生活費為每人每月10,244元之基準，佐以更生方案
    之清償年限亦延長至消費者債務清理條例所規定之最長年限
    8 年，以求增加還款總金額，堪認債務人已盡其所能清償債
    務。異議人雖主張債務人於民國99年10月18日經裁定准予更
    生起，因債務人因毋庸償還債務，應累積一定數額之積極財
    產，故應提撥全部或一部份數額之積極財產，增加清償金額
    等語；然查異議人未能證明債務人確有其他財產，且債務人
    薪資須扣除代扣伙食費、健保費、退撫費等費用而後給付，
    為服務軍職人員之規定，非債務人可任意提高或降低，而債
    務人以每月9, 851元供作債務人生活費用支出，已低於100
    年度臺灣省低收入戶最低生活費為每人每月10,244元之基準
    ，如因債務人薪資須扣除代扣伙食費、健保費、退撫費等費
    用而認債務人毋須再支出生活費用，顯非事理之平。再者，
    考績等獎金之收入有無或數額，須視債務人當年度之工作評
    等及國家財政而決定，並非債務人工作確定之收入，異議人
    認應作為債務人收入之一部份，尚有誤會。次查，消費者債
    務清理條例之目的，除保障債權人公平受償外，尚寓有債務
    人經濟生活重建之機會，並參酌消費者債務清理條例第64
    條第1 項立法意旨，更生程序係以債務人之薪資或執行業務
    所得固定收入作為履行更生方案之基礎，更生方案之認可亦
    非以債務人須達某種標準之每期還款金額或清償成數為必要
    ；又查，債務人所提更生方案之還款條件，既經本院審酌已
    盡其所能清償債務，已如前述，則按債務人之清償能力，債
    權人之債權當可公平受償。本院司法事務官就債務人所提之
    更生方案，審酌債務人之家庭狀況、工作性質及薪資收入應
    足敷更生方案每期應償還之金額，且查無消費者債務清理條
    例第64條第2 項所定不予認可之情形，裁定認可該更生方案
    ，於法並無不合，異議人之聲明異議，為無理由，應予駁回
    。
四、依消費者債務清理條例第15條，民事訴訟法第240 之4 第3
    項後段，裁定如主文。
中    華    民    國   100    年    7     月    29    日
                        民事庭  法  官  李麗芳
正本係照原本作成。
如不服本裁定應於送達後十日內向本院提出抗告狀，並繳納抗告
費新臺幣一千元。如委任律師提起上訴者，應一併繳納上訴審裁
判費。
中    華    民    國   100    年    8     月    2     日
                                書記官  滕一珍